【裁判字號】    96,易,1585
【裁判日期】    970528
【裁判案由】    竊盜
【裁判全文】
臺灣彰化地方法院刑事判決              96年度易字第1585號
公  訴  人  台灣彰化地方法院檢察署檢察官
被      告  乙○○
                      號
上列被告因竊盜案件，經檢察官提起公訴（96年度偵字第6116號
），本院判決如下：
    主  文
乙○○竊盜，處有期徒刑肆月，如易科罰金，以新台幣壹仟元折
算壹日。
    事  實
一、乙○○意圖為自己不法之所有，於民國96年6月17日9時26分
    許，在彰化縣北斗鎮○○路353號之全聯福利中心，趁該店
    店員甲○○、楊玉鈴等人不注意之際，竊取渠等所管領之歐
    蕾多元修護晚霜（下稱歐蕾晚霜）2盒，價值共計新台幣（
    下同）1,278元，為防止店內警報器響起，乃將歐蕾晚霜包
    裝盒拆下，取出晚霜藏匿在身上，將包裝空盒2個丟棄在洗
    衣精區，嗣後再以右手拿取洗衣精等欲結帳之商品作為掩飾
    ，而以左手夾住藏於衣服內之歐蕾晚霜，行至櫃檯時佯裝要
    至店外拿取推車，旋將洗衣精等商品置於櫃檯，未結帳付款
    即步出結帳區，以此方式夾帶歐蕾晚霜2個離開全聯福利中
    心而得手。得手後乙○○至其所駕駛之車號4589-JW號自用
    小客車旁，將前開歐蕾晚霜2個置於車上，再推推車進入全
    聯福利中心，至化妝品區拿取卡尼爾緊妍抗皺緊緻眼霜（下
    稱卡尼爾眼霜）2盒（價值共計952元），並以去除外盒再夾
    帶出賣場方式，接續竊取得手。嗣店員甲○○清點貨品發覺
    遭竊後，即查閱店內監視器錄影畫面發現乙○○行竊，遂報
    警查獲。
二、案經甲○○訴由彰化縣警察局北斗分局移送台灣彰化地方法
    院檢察署檢察官偵查起訴。
    理  由
一、按被告以外之人於審判外之言詞或書面陳述，除法律有規定
    者外，不得作為證據。被告以外之人於偵查中向檢察官所為
    之陳述，除顯有不可信之情況者外，得為證據。被告以外之
    人於審判外之陳述，雖不符前4條之規定，而經當事人於審
    判程序同意作為證據，法院審酌該言詞陳述或書面陳述作成
    時之情況，認為適當者，亦得為證據。當事人、代理人或辯
    護人於法院調查證據時，知有第159條第1項不得為證據之情
    形，而未於言詞辯論終結前聲明異議者，視為有前項之同意
    。刑事訴訟法第159條第1項、第159條之1第2項、第159條之
    5分別定有明文。證人甲○○、楊玉鈴於警詢中之陳述，雖
    屬被告以外之人於審判外之言詞陳述，然因被告及辯護人均
    未於言詞辯論終結前聲明異議，本院復審酌該言詞陳述係由
    證人出於自由意識而陳述，並無非法取證之情況，依刑事訴
    訟法第159條之5之規定，認上開證人於警詢之陳述，得採為
    認定本件犯罪事實所憑之證據。另證人甲○○、楊玉鈴、顏
    蔓群於偵查中向檢察官所為證述，雖係被告以外之人於審判
    外之言詞陳述，為傳聞證據，然其等於偵查中向檢察官所為
    證述，均經具結，且本院審酌該等言詞陳述均係出於證人自
    由意識下所為之陳述，其等於偵查中之證詞，亦無顯有不可
    信之情況，依刑事訴訟法第159條之1第2項規定，均得採為
    認定本件犯罪事實所憑之證據，合先敘明。
二、訊據被告乙○○固坦承於上開時地至全聯福利中心購物，且
    有拿取歐蕾晚霜之事實，惟矢口否認有何竊盜之犯行，辯稱
    ：伊有問店員為何該店之歐蕾晚霜賣得比他處貴，就沒有買
    ，且當天員警至伊住處搜索，也沒有搜索到任何竊得之物云
    云。惟查：
（一）被告於當天上午進入全聯福利中心後，先詢問店員歐蕾晚
      霜陳列處而至化妝品區，嗣後手上即拿取2盒歐蕾晚霜離
      開該區，之後至櫃檯以右手將洗衣精等所欲購買之其他物
      品放置於櫃檯後未結帳而離開全聯福利中心，其於該次離
      開前均未再回到化妝品區，之後被告步出全聯福利中心門
      口至其所駕駛之車號4589-JW號自用小客車處並打開後車
      廂，數分鐘後再回到全聯福利中心門口推推車進入賣場，
      並至化妝品區非歐蕾商品貨架之另一專櫃拿取商品，再放
      入推車中離開化妝品區至衛生紙區、尿布區，嗣被告推推
      車至櫃檯結帳，惟亦尚未付帳即步出結帳區外，且於將推
      車推至一旁後離開門口，數分鐘後被告再進入全聯福利中
      心，至化妝品區再拿取歐蕾晚霜1盒，之後被告拿取免洗
      筷等物再次結帳離開等情，業據本院於97年2月14日、97
      年4月3日勘驗全聯福利中心96年6月17日監視錄影光碟內
      容無誤，有本院準備程序筆錄及監視器光碟（光碟檔案編
      號8全部過程，及檔案編號13拿取歐蕾晚霜、檔案編號14
      第一次步出結帳區、檔案編號10第一次出全聯福利中心門
      口、檔案編號15在尿布區、檔案編號9第一次結帳、檔案
      編號5拿取另一專櫃商品、檔案編號12拿取歐蕾商品、編
      號2第二次結帳、檔案編號16離開全聯福利中心）可憑。
（二）證人甲○○於偵查中證稱：「當時乙○○進來店裡時，我
      在當收銀員，她來問我有無歐蕾的修護霜，我有帶她去歐
      雷的架子去，她跟我抱怨價錢這麼高，我轉身回答客人問
      題時，有看到乙○○手上有拿2瓶歐蕾的產品。」等語（
      96年9月5日偵查筆錄，96年度偵字第6116號卷），核與本
      院勘驗賣場監視器光碟內容一致（光碟編號13檔案，本院
      97年2月14日準備程序筆錄），被告於本院行準備程序時
      亦不否認伊拿取之商品為歐蕾晚霜（本院97年4月3日準備
      程序筆錄第3頁），是被告第一次進入全聯福利中心時拿
      取歐蕾晚霜2盒一情，堪以認定。又被告2次結帳，均未購
      買化妝品類之物品一情，業據證人楊玉鈴於偵查中證述明
      確（96年7月10日偵查筆錄），且有被告購物之統一發票
      存根聯影本在卷可參，而經本院勘驗監視器光碟，被告於
      拿取化妝品區商品至出全聯福利中心門口期間，均未再回
      到化妝品區，足認被告未將化妝品區之商品放回去。
（三）被告當天第一次離開全聯福利中心時，以右手將所欲購買
      之物品放置於櫃檯後未結帳而離開，其左手彎曲、緊靠身
      體，嗣於被告步出全聯福利中心門口欲推推車時，亦僅以
      右手一手為之，左手仍維持彎曲並緊靠身體之狀態，即便
      於推車滑走時，亦僅以右手一手拉推車，左手姿勢全無改
      變等情，業據本院於97年2月14日、97年4月3日勘驗光碟
      內容查明，有本院準備程序筆錄可憑。被告辯稱當時伊左
      手所夾物品係伊之鑰匙，惟如係夾取鑰匙，仍難解釋被告
      前開行為為何如此不自然。況據被告提出當日所穿衣褲，
      該及膝褲有二口袋，此有卷附照片2紙足參，如當時所夾
      之物確係鑰匙，依其行動觀之，於推車滑走時，被告大可
      將鑰匙放置於口袋而以雙手拉推車，被告之舉動與常情相
      違，所辯尚非可採。
（四）被告於第一次出全聯福利中心門口後，先推推車，惟嗣後
      即將該推車置於一旁，逕自走到伊駕駛之車號4589-JW號
      自用小客車旁，並打開後車廂，嗣後始回到全聯福利中心
      門口推推車，並推著推車至化妝品區非歐蕾商品之貨架挑
      選商品，且有拿取商品離開該區，之後被告推推車至尿布
      區，身體微屈趴在推車橫桿上，雙手在推車中摸索長達40
      秒，再將手伸至該區貨架上，然並未拿取任何商品等情，
      業據本院於97年2月14日、97年4月3日勘驗光碟內容確認
      屬實，有本院準備程序筆錄可憑。而被告前開伸手之動作
      ，依肉眼觀察可認並非拿取物品，而係放置物品之動作。
      佐以證人甲○○於警詢中證稱：「卡尼爾緊妍抗皺緊緻霜
      空盒2個是於17日早上10時在全聯福利中心尿褲貨架內發
      現。」等語（96年6月18日警詢筆錄），復有發現空盒處
      之尿褲貨架照片1紙在卷可憑，堪認被告於化妝品區係拿
      取卡尼爾眼霜2盒，之後至尿布區將卡尼爾眼霜之外盒去
      除，再將空盒棄置於尿褲貨架上。告訴人甲○○雖於本院
      準備程序時陳稱被告伸手處係放大包衛生紙處（本院97年
      4月3日準備程序筆錄），惟參以監視器光碟內容，被告先
      前拿取衛生紙處與此時伸手處之位置前後略有差異，是被
      告伸手處應係尿褲貨架，告訴人甲○○於本院準備程序中
      所述，應係誤記。而被告辯稱伊當時伸手係在挑選商品，
      惟其於本院審理期日時坦稱家中並無人使用紙尿布等語明
      確（本院97年5月14日審判筆錄），益足證明被告辯稱挑
      選商品云云，顯屬無稽。
（五）證人楊玉鈴於偵查中證述：「一開始乙○○拿了洗衣精、
      紙巾放到櫃檯，還沒結帳，說她要去拿推車，拿了推車後
      又進到賣場去，又推了一些東西出來，說要結帳，但還沒
      結，說她要出去拿購物袋，我幫她結完帳，她走進來手上
      沒有拿購物袋。」等語明確（96年7月10日偵查筆錄，96
      年度偵字第6116號卷），上情足堪認定。則被告第一次出
      全聯福利中心門口時，稱係要推推車，惟將推車置於一旁
      即不理會，逕自回到其所駕駛之車號4589-JW號自用小客
      車處，並打開後車廂，第二次出全聯福利中心門口時，稱
      係要拿購物袋，惟亦未拿購物袋回到賣場，被告之舉動與
      其所稱之理由均不符合，佐以前開各項證據，被告於拿取
      歐蕾晚霜、卡尼爾眼霜後，均未放回原處，且有拆卸商品
      外包裝後藏放之行為，及左手不自然之僵硬情形，可資推
      論被告多次出入全聯福利中心，係為將歐蕾晚霜、卡尼爾
      眼霜夾帶出賣場。
（六）被告辯稱伊忘記有沒有將歐蕾晚霜拿回去原處放，但沒有
      拿回去並不代表伊竊取該物品云云，惟查證人甲○○於警
      詢時證稱：「我是在竊嫌結帳離開後，清查店內物品及結
      帳發票存根聯時，發現銷存貨數量短少與電腦管理銷存貨
      量不符，我店內員工立即搜尋賣場短少物品，搜尋時在賣
      場內發現短少物品卡尼爾緊顏抗皺緊緻眼霜2盒、歐蕾多
      元修護晚霜3盒、曼秀雷敦粉紅潤脣膏1條等物品空盒。」
      等語（96年6月17日警詢筆錄，96年度偵字第6116號卷）
      ，是全聯福利中心賣場經清點，並無包裝完整之歐蕾晚霜
      或卡尼爾眼霜散置於賣場，則被告辯解其雖有拿前開商品
      ，也可能未放回原處，但不代表該物係伊竊取云云，即無
      可採。
（七）被告復辯稱員警至伊住處並未查獲任何竊取之物品等語，
      惟員警係於96年6月17日21時20分始至被告之彰化縣田尾
      鄉○○村○○路○段731巷27號居處搜索，距被告竊取之時
      間已隔約10小時之久，且搜索之範圍亦僅涵蓋被告前開居
      處，並未包括被告前所駕駛之車輛，此有彰化縣警察局北
      斗分局搜索筆錄可資參照，是尚難以被告住處未查獲前開
      物品，即據為對被告有利之事證。此外，復有監視器翻拍
      照片39紙、現場照片6紙附卷可參，本件事證明確，被告
      犯行洵堪認定。
（八）另被告於第一次結帳期間，再至歐蕾商品貨架上拿取歐蕾
      商品一情，雖有監視器畫面足憑（光碟檔案編號8、編號
      12），惟因卷內並無其後之錄影內容，則被告事後是否將
      該商品放回原處，即無從認定，附此敘明。
三、核被告所為，係犯刑法第320條第1項之竊盜罪。被告前後2
    次竊取歐蕾晚霜2盒、卡尼爾眼霜2盒，係於密切接近之時間
    、地點實施，侵害同一法益，各行為之獨立性極為薄弱，應
    視為數個舉動之接續施行，合為包括之一行為予以評價，屬
    接續犯。公訴人雖未就被告竊取卡尼爾眼霜部分起訴，惟該
    部分與已起訴部分，有接續犯之實質上一罪關係，為起訴效
    力所及，本院自得併予審理。爰審酌被告素行不佳，前犯多
    次竊盜罪，均經法院從寬量刑，仍不悔改，本件矢口否認犯
    行，犯後態度不佳，足認無悔改之意等一切情狀，量處如主
    文所示之刑，並諭知易科罰金之折算標準。
據上論斷，依刑事訴訟法第299條第1項前段，刑法第320條第1項
、第41條第1項前段，刑法施行法第1條之1，判決如主文。
本案經檢察官蔡明達到庭執行職務
中    華    民    國     97    年    5    月    28    日
                  刑事第六庭    審判長法官  王義閔
                                法      官  鄭舜元
                                法      官  林欣苑
以上正本證明與原本無異。
如不服本判決，應於判決送達後10日內，向本院提出上訴書狀，
上訴書狀應「敘述具體上訴理由」，並按他造當事人之人數附繕
本。「切勿逕送上級法院」。
告訴人或被害人對於判決如有不服具備理由請求檢察官上訴者，
其上訴期間之計算係以檢察官收受判決正本之日期為準。
中    華    民    國     97    年    5    月    28    日
                                書  記  官  楊筱惠
附錄本案論罪科刑法條全文：
中華民國刑法第320條
（普通竊盜罪、竊佔罪）
意圖為自己或第三人不法之所有，而竊取他人之動產者，為竊盜
罪，處5年以下有期徒刑、拘役或5百元以下罰金。
意圖為自己或第三人不法之利益，而竊佔他人之不動產者，依前
項之規定處斷。
前二項之未遂犯罰之。


司法院資訊處製作；財團法人民間司法改革基金會備份。
